臺灣臺北地方法院民事判決　　　　　　 100年度訴字第1162號
原　　　告　安泰商業銀行股份有限公司
法定代理人　齊百邁
訴訟代理人　林鈺陽
被　　　告　吳建中即吳國樑之繼.
　　　　　　吳美儀即吳國樑之繼.
兼　共　同
法定代理人　湯淑貞即吳國樑之繼.
共　　　同
訴訟代理人　曾金章
上列當事人間請求清償借款事件，本院於中華民國100年4月26日
言詞辯論終結，判決如下：
    主      文
被告應於繼承吳國樑之遺產範圍內連帶給付原告新台幣陸拾陸萬
肆仟貳佰壹拾肆元，及自民國九十八年十月二十日起至清償日止
，按年息百分之十二計算之利息，並自民國九十八年十一月二十
一日起至清償日止，其逾期在六個月以內者，按上開利率百分之
十，超過六個月者，按上開利率百分之二十計算之違約金。
訴訟費用由被告於繼承吳國樑之遺產範圍內連帶負擔。
    事實及理由
一原告主張：吳國樑於民國94年5月9日簽立信用借款契約書向原
  告借款新台幣（下同）107萬元，借款期間自94年5月9日起至1
  01年5月9日止，約定利息前12個月按年息1.68%固定計算，第1
  3期起改按原告房貸利率指數加年利率3.5% 計算，嗣隨原告房
  貸利率指數變動而調整（目前為年息12% ），如遲延還本或付
  息時，喪失期限利益，應視為全部到期，逾期清償在6 個月以
  內者，按上開利率10%，超過6個月者，按上開利率20% 計付違
  約金。詎吳國樑僅繳款至98年8月27 日止，嗣未再依約繳款，
  依前開約定，本件借款應視為全部到期，尚結欠66萬4214元未
  獲清償，又吳國樑已於98年10月5 日死亡，被告為其繼承人，
  爰依消費借貸及繼承之法律關係，請求被告連帶如數給付等情
  。並聲明：如主文第1項所示。
二被告則以：被告對吳國樑與原告之往來並不清楚，且吳國樑並
  無剩餘財產可供原告行使權利，對原告提出之借據原本沒有意
  見等語，資為抗辯。並聲明：駁回原告之訴。
三兩造不爭執之事實：
(一)原告持有吳國樑於94年5月9日簽立之信用借款契約書，載明向
  原告借款107 萬元，為兩造所不爭執，有信用借款契約書在卷
  可稽。
(二)吳國樑於98年10月5 日死亡，被告為吳國樑之繼承人，曾向臺
  灣高雄地方法院陳報遺產清冊聲請限定繼承，為兩造所不爭執
  ，有吳國樑之除戶謄本、繼承系統表、臺灣高雄地方法院98年
  度司繼字第3482號民事裁定在卷足憑，並經本院調閱該卷宗審
  核屬實。
四兩造之爭點：
  本件爭點為吳國樑是否積欠原告債務？
(一)按稱消費借貸者，謂當事人一方移轉金錢或其他代替物之所有
  權於他方，而約定他方以種類、品質、數量相同之物返還之契
  約。民法第474條第1項定有明文。次按繼承人對於被繼承人之
  債務，以因繼承所得遺產為限，負連帶責任。民法第1153條第
  1項亦有明文。
(二)查吳國樑於94年5月9日簽立信用借款契約書向原告借款107 萬
  元，借款期間自94年5月9日起至101年5月9日止，約定利息前1
  2個月按年息1.68%固定計算，第13期起改按原告房貸利率指數
  加年利率3.5%計算，嗣隨原告房貸利率指數變動而調整，如遲
  延還本或付息時，喪失期限利益，應視為全部到期，逾期清償
  在6個月以內者，按上開利率10%，超過6個月者，按上開利率2
  0% 計付違約金，詎吳國樑僅繳款至98年8月27日止，嗣未再依
  約繳款，尚結欠66萬4214元未獲清償，有信用借款契約書、放
  款當期交易明細表在卷足證（見本院卷第4至8頁），被告對該
  信用借款契約書，亦表示沒有意見，則吳國樑有向原告借款並
  結欠66萬4214元尚未清償之事實，堪認為真正。又被告既為吳
  國樑之法定繼承人，已向臺灣高雄地方院聲請限定繼承吳國樑
  遺產，自應依繼承之法律關係，就前揭原告尚未清償之債務於
  繼承吳國樑遺產之範圍內負連帶清償責任。故原告依消費借貸
  及繼承之法律關係，請求被告於繼承吳國樑遺產之範圍內連帶
  給付66萬4214元，應屬可採。
五從而，原告依消費借貸及繼承之法律關係，請求被告就吳國樑
  之遺產範圍內連帶給付66萬4214元，及自98年10月20日起至清
  償日止，按年息12%計算之利息，符合民法第229條第1項、第2
  33條第1項但書之規定，為有理由，應予准許。
六本件事證已臻明確，兩造其餘攻擊防禦方法，經核與勝負之判
  斷不生影響，爰不予逐一論酌，附此敘明。
七訴訟費用負擔之依據：民事訴訟法第85條第2項。
中    華    民    國   100    年    4     月    28    日
                  民事第六庭法  官  姜悌文
以上為正本係照原本作成。
如對本判決上訴，須於判決送達後20日內向本院提出上訴狀。如
委任律師提起上訴者，應一併繳納上訴審裁判費。
中    華    民    國   100    年    4     月    28    日
                            書記官  羅振仁